【裁判字號】    89,易緝,68
【裁判日期】    890619
【裁判案由】    竊盜等
【裁判全文】
臺灣桃園地方法院刑事判決                          八十九年度易緝字第六八號
    公  訴  人  台灣桃園地方法院檢察署檢察官
    被      告  丙○○
右列被告因竊盜等案件，經檢察官提起公訴（八十八年度偵字第一四四一四號、八十
八年度偵緝字第一二三二號），本院判決如左：
        主  文
丙○○連續攜帶兇器，毀越安全設備竊盜，處有期徒刑拾月。
        事  實
一、丙○○與年籍、真實姓名不詳之成年男子「馬少庭」基於概括犯意之聯絡，共同
    意圖為自己不法所有，先於民國八十八年六月十八日下午十一時許，前往桃園縣
    蘆竹鄉○○街○段二六七號惠群電子公司（下稱惠群公司），趁無人看守之際，
    由丙○○在外接應，「馬少庭」以不明硬物製成，客觀上足對人之身體、生命產
    生危害之兇器，毀損鐵門安全設備鎖頭後逾越入內，竊取電路基板約四十至五十
    公斤（市價約新台幣四萬元）得手；約三、四日後，某日夜間八時許，又共同前
    往桃園縣桃園市○○街二七三巷八號陽宇電子股份有限公司（下稱陽宇公司），
    仍由「馬少庭」侵入該有人所在之建築物，竊取電腦鑽頭四十四盒（市價約新台
    幣陸萬元），丙○○在外接應搬運﹔又於三、四日後，二人於某日下午九時許前
    往台北縣樹林鎮鎮○街二六九巷四十五號百麗工業股份有限公司（下稱百麗公司
    ），趁無人之際，竊取電路基板一百二十片、電腦鑽頭四十一盒（市價共約新台
    幣十萬六千元））。嗣二人將上開竊自陽宇公司、百麗公司之電腦鑽頭共八十五
    盒搬運至桃園縣中壢市內定里下內壢七十八之二號王黃猜住處，以新台幣二萬二
    千元之價格出賣予王黃猜（業已死亡，涉嫌故買贓物罪部分經本院另為不受理之
    判決確定）。嗣警方因接獲線民報案，通知丙○○到案說明，於上開王黃猜住處
    起出上開贓物而查獲上情。
二、案經桃園縣警察局大園分局報請台灣桃園地方法院檢察署檢察官偵查起訴。
        理  由
一、訊之被告丙○○矢口否認有何竊盜犯行，時而辯稱係為不詳姓名、年籍之男子「
    馬少庭」搬運電腦鑽頭至王黃猜住處時，始知前為「馬少庭」在上開惠群公司、
    陽宇公司、百麗公司搬運之電腦鑽頭、電路基板為贓物云云，時而辯稱根本不曾
    陪同「馬少庭」至上開公司搬運物品，係「馬少庭」開車載伊外出遊玩，伊在釣
    蝦場獨自一人等候「馬少庭」，根本不知「馬少庭」前往何處云云，又或辯稱僅
    陪同「馬少庭」前往惠群公司搬運物品，嗣後前往陽宇公司、百麗公司，因發現
    「馬少庭」要求伊搬運者為竊盜所得，即拒絕搬運，況且「馬少庭」前往陽宇公
    司時，因發覺該公司有人，竊盜並未得手云云，並辯稱警訊筆錄製作不實，曾遭
    刑求云云。惟被告與「馬少庭」於右揭時間前往惠群公司、陽宇公司、百麗公司
    之事實，業據被告於警訊中自承在案，而證人甲○○即惠群公司負責人、丁○○
    即陽宇公司負責人、戊○○即百麗公司負責人亦分別於警訊或審理中證述各該公
    司於右揭時間遭竊之情節，其中陽宇公司、百麗公司失竊後均未報案，陽宇公司
    更係經警方通知後始知失竊，該二公司失竊電腦鑽頭於王黃猜上開住處起出，經
    陽宇公司、百麗公司領回，分別出具贓物領據各一紙為憑。警方之所以於王黃猜
    住處查得上開贓物，係經線報得知被告涉嫌竊盜，通知被告到案說明，經被告基
    於自由意志之陳述，偕同警方起出贓物，並自陳與「馬少庭」前往各該失竊財物
    之公司搬運物品等節，復經證人乙○○即承辦本案之警員結證在案。被告未提出
    任何證據，空言於警訊中因遭刑求始為陳述云云，原難採信。況苟非被告曾與「
    馬少庭」其人共同前往各該失竊公司竊取財物，何以得知上開公司曾於右揭時間
    失竊，而陽宇公司、百麗公司失竊後並未報案，苟非被告自動供出行竊時地，警
    方何能知悉並自行製作警訊筆錄？所辯不曾與「馬少庭」共同前往各該公司，或
    「馬少庭」開車載伊遊玩，伊一人在釣蝦場等候云云，顯非實在。而被告既於夜
    間與「馬少庭」前往各開失竊公司，「馬少庭」侵入公司後取得財物，被告在外
    接應搬運，竟稱不知所搬運者為贓物云云，更係有違經驗法則，其與「馬少庭」
    二人就竊取上開三家公司之財物，顯有犯意聯絡，一人入侵竊取，一人在外接應
    ，為行為之分擔，至為灼然。至於惠群公司失竊之財物雖未起獲，然據證人甲○
    ○所稱該公司失竊之時間及失竊財物情節，與被告於警訊中所陳「馬少庭」行竊
    之時間及所竊財物相當，應認惠群公司該次財物失竊確出於被告、「馬少庭」所
    為，而惠群公司失竊後發現鐵門門鎖損壞，復據證人甲○○證述在卷，足見被告
    與「馬少庭」係攜帶不明物品將鐵門門鎖撬毀後逾越而竊取財物，該不明物品其
硬度、堅韌、尖銳之程度既足以撬毀鐵門門鎖，客觀上自足以對人之生命、身體
    產生危害；另被告警訊中所稱與「馬少庭」前往陽宇公司，「馬少庭」因該公司
    內部有人而竊盜未得手云云，與警方於王黃猜前開住處起出陽宇公司失竊之電腦
    鑽頭之跡證顯不相符，因認所稱竊盜未遂云云，不過係避重就輕之詞，委無足採
    。事證明確，被告犯行堪以認定。
二、核被告攜帶兇器毀越安全設備竊取惠群公司財物，係犯刑法第三百二十一條第一
    項第二款、第三款之罪；又於夜間侵入有人居住之建築物行竊陽宇公司財物，則
    犯刑法第三百二十一條第一項第一款之罪；又竊取百麗公司財物，犯刑法第三百
    二十條第一項之罪；上開三次竊盜犯行，時間緊接、手段相似，顯係基於概括之
    犯意多次觸犯犯罪基本構成要件相同之罪名，應從一情節較重者論以攜帶兇器毀
    越安全設備竊盜罪連續犯一罪。公訴人疏未論及被告上開該當於加重竊盜罪構成
    要件之行為，又誤認被告行竊陽宇公司未遂，求論以刑法第三百二十條第一項竊
    盜罪、同法第三百二十條第二項、第一項之竊盜未遂罪，起訴法條容有未洽，應
    予變更。又被告與「馬少庭」該名成年男子，就上開竊盜犯行，有犯意聯絡、行
為分擔，為共同正犯。爰審酌被告竊取財物市價不低，於犯後又任意飾辭卸責，
    並無悔改之意等一切情狀，量處如主文所示之刑。
三、公訴意旨另稱：被告明知「馬少庭」所攜帶之電路基板及電腦鑽頭共八十五盒為
    竊自百麗公司、陽宇公司之贓物，竟仍為之搬運至桃園縣中壢市內定里下內壢七
    十八之二號，將上開贓物以新台幣二萬二千元販賣予王黃猜，因認被告涉有刑法
    第三百四十九條第二項搬運罪嫌。惟按，行為人於犯罪行為完成後，為確保或利
    用前行為所得之不法利益，而不再另行破壞新法益之行為，為學說上所謂之「不
    罰之後行為」，例如行為人竊得財物後，將贓物據為己有而搬運、出賣，此等處
    分贓物之行為，即為竊盜罪所吸收，僅就竊盜罪論處。被告與「馬少庭」共同竊
    取陽宇公司、百麗公司之電腦鑽頭等物，犯有加重竊盜罪，業經本院認定在案，
    是其事後搬運贓物銷售予王黃猜（被告與王黃猜於警訊中雖均稱買賣上開贓物之
    時間係八十八年五月二日，然此在陽宇公司、百麗公司失竊財物時間之前，其等
    所供買賣贓物時間容有疑義。而王黃猜業已死亡，無從追證，被告於審理中則稱
    陪同「馬少庭」前往各該公司搬運物品時，不知係贓物，嗣陪同「馬少庭」前往
    王黃猜住處銷贓時，始知為贓物等語以觀，被告搬運銷贓之贓物之時間確係陽宇
    公司、百麗公司失竊財物之後，附此敘明），不過係利用前行為所得之不法利益
    ，為不罰之後行為，非可再予論罪。公訴人指被告另犯搬運贓物罪，原有誤會，
    又指被告搬運贓物之行為，應與其竊盜犯行分論併罰，亦有未洽，然本院既認被
    告搬運贓物之行為吸收於其竊盜犯行中，爰不就搬運贓物犯嫌部分，另為無罪之
    諭知。
四、據上論斷，應依刑事訴訟法第二百九十九條第一項前段、第三百條，刑法第五十
    六條、第三百二十一條第一項第二款、第三款，罰金罰鍰提高標準條例第一條前
    段，判決如主文。
本案經檢察官呂理銘到庭執行職務。
中      華      民      國      八十九      年    六    月    十九      日
                                臺灣桃園地方法院刑事第五庭
                                      法  官  楊  得  君
右正本證明與原本無異。
如不服本判決，應於判決送達後十日內向本院提出上訴狀( 應附繕本 )，上訴於臺灣
高等法院。
                                      書記官  簡  慧  瑛
中      華       民      國      八十九      年    六   月    二十一    日
附論罪科刑依據之法條：
刑法第三百二十一條
犯竊盜罪而有左列情形之一者，處六月以上五年以下有期徒刑：
一、於夜間侵入住宅或有人居住之建築物、船艦或隱匿其內而犯之者。
二、毀越門扇、牆垣或其他安全設備而犯之者。
三、攜帶兇器而犯之者。
四、結夥三人以上而犯之者。
五、乘火災、水災或其他災害之際而犯之者。
六、在車站或埠頭而犯之者。
前項之未遂犯罰之。


司法院資訊處製作；財團法人民間司法改革基金會備份。
